臺灣桃園地方法院刑事判決　　　　　　　　　　　　　　九十三年訴字第三六五號
　　公　訴　人　臺灣桃園地方法院檢察署檢察官
　　被　　　告　甲○○　男　三.
右列被告因毒品危害防制條例案件，經檢察官提起公訴（九十三年度毒偵字第二三二
號），被告於準備程序中就被訴事實為有罪之陳述，經本院合議庭裁定由受命法官獨
任進行簡式審判程序，本院判決如左：
    主    文
甲○○連續施用第一級毒品，處有期徒刑捌月；扣案之海洛因壹包（驗餘淨重零點參
捌公克）、注射針筒貳支均沒收銷燬之。
    事    實
一、甲○○前於民國八十九年間，因施用毒品案件，經本院以八十九年度毒聲字第四
    六九五號裁定送觀察、勒戒後，認有繼續施用毒品之傾向，再以八十九年度毒聲
    字第五○八○號裁定送強制戒治，於強制戒治屆滿三月時，其成效經評定合格，
    無繼續戒治必要，經本院以九十年度毒聲字第九八號裁定命停止戒治，所餘戒治
    期間，付保護管束，於九十年八月一日保護管束期滿後，由臺灣桃園地方法院檢
    察署檢察官於九十年八月二十一日，以九十年度戒偵字第七八五號為不起訴處分
    確定；甲○○猶不知悔改以戒絕毒癮，仍於前揭強制戒治執行完畢後五年內，即
    自九十二年十二月中旬某日起至九十二年十二月十七日止，基於施用第一級毒品
    海洛因之概括犯意，以將海洛因倒入注射針筒內加水施打之施用方式，平均每天
    施用二次，每次施打量約零點一ｃｃ，在其桃園縣大園鄉○○村○○路一三五巷
    三五號租屋處，而連續施用海洛因多次，甲○○於九十二年十二月十七日在其前
    揭租屋處為警查獲，並扣得其所有施用剩餘之海洛因一包（驗餘淨重零點三八公
    克）、使用過之注射針筒二支，甲○○經警移送臺灣桃園地方法院檢察署檢察官
    訊問後，經具保釋放，仍不知警惕，猶承前犯意迄九十三年六月三十日止，以相
    同之施用方式、頻率、數量，而在其位於桃園縣大園鄉○○村○○鄰○○○路二
    四號住處連續施用海洛因多次，甲○○前揭為警查獲後，經採集尿液送驗結果，
    嗎啡分析呈陽性反應，其此部分施用毒品犯行經提起公訴後，經本院傳、拘均未
    到庭，經發布通緝後，於九十三年六月三十日為警緝獲到案，經採集其尿液送驗
    後，鴉片類藥物呈陽性反應，始悉上情。
二、案經桃園縣政府警察局中壢分局報告臺灣桃園地方法院檢察署檢察官偵查起訴。
    理    由
一、右揭連續施用第一級毒品海洛因犯行，業據被告甲○○於本院審理時坦承不諱，
    其於九十二年十二月十七日，為警在其租屋處扣得白色粉末一包、注射針筒二支
    ，該白色粉末經送法務部調查局以化學呈色法、氣相層析質譜儀分析法檢驗結果
    ，含第一級第六項毒品海洛因成分，淨重零點三八公克，空包裝重零點一八公克
    ，經警採集其尿液送驗結果，嗎啡分析呈陽性反應等情，有警製扣押物品收據、
    扣押物品目錄表、扣押筆錄、被採尿人姓名對照表、法務部調查局九十三年一月
    二日調科壹字第○八○○○七二○四號鑑定通知書、桃園縣衛生局不法藥物尿液
    檢定書等（以上見偵查卷第一○至一二、三八至四○頁）附卷可稽，而被告於九
    十三年六月三十日為警緝獲後，經採集其尿液送臺灣檢驗科技股份有限公司，初
    步檢驗以酵素免疫分析法、確認檢驗以氣相層析質譜儀分析法，檢驗結果鴉片類
    藥物均呈陽性反應，有警製姓名對照表及該公司所出具之濫用藥物尿液檢驗報告
    等（附於本院卷）在卷足憑，綜上，足徵其自白連續施用海洛因犯行確與事實相
    符。又被告前於八十九年間，因施用毒品案件，經本院以八十九年度毒聲字第四
    六九五號裁定送觀察、勒戒後，認有繼續施用毒品之傾向，再以八十九年度毒聲
    字第五○八○號裁定送強制戒治，於強制戒治屆滿三月時，其成效經評定合格，
    無繼續戒治必要，經本院以九十年度毒聲字第九八號裁定命停止戒治，所餘戒治
    期間，付保護管束，於九十年八月一日保護管束期滿後，由臺灣桃園地方法院檢
    察署檢察官於九十年八月二十一日，以九十年度戒偵字第七八五號為不起訴處分
    確定等情，有臺灣高等法院被告全國前案紀錄表、臺灣桃園地方法院檢察署刑案
    資料查註紀錄表、法務部在監
    於強制戒治執行完畢釋放後，五年內再犯施用第一級毒品海洛因之犯行，堪以認
    定（本件被告連續施用海洛因，行為期間是自九十二年十二月中旬某日至九十三
    年六月三十日止，雖分別在毒品危害防制條例修正施行前、後，仍應以最後行為
    時即修正後毒品危害防制條例處斷，最高法院八十七年臺上字第三二八○號判決
    意旨參照）。從而事證明確，應依法論科。
二、按海洛因為毒品危害防制條例第二條第二項第一款明定之第一級毒品。核被告所
    為，係犯毒品危害防制條例第十條第一項之施用第一級毒品罪。其施用毒品前後
    持有毒品之低度行為，為施用之高度行為所吸收，不另論罪。又其多次施用第一
    級毒品海洛因之犯行，均時間緊接，所犯係構成要件相同之罪，顯係基於概括之
    犯意而為，為連續犯，應依刑法第五十六條之規定，論以一罪，並加重其刑。公
    訴人雖僅就被告九十二年十二月中旬至同年十二月十七日之連續施用海洛因犯行
    起訴，然其餘連續施用海洛因犯行，既核與已起訴部分有連續犯之裁判上一罪關
    係，本院自應併與審理。爰審酌被告前經強制戒治完畢後，猶不知警惕再犯本件
    施用第一級毒品罪，及其施用期間，犯罪後尚知坦承犯行等一切情狀，量處如主
    文所示之刑，以資懲儆。前述扣案之第一級毒品海洛因一包（驗餘淨重零點三八
    公克），應依毒品危害防制條例第十八條第一項前段諭知沒收銷燬之，至注射針
    筒二支，依被告於本院審理中所述，此已經其施用過海洛因，堪認其上附著有微
    量之海洛因而無法析離，應併依同規定諭知沒收銷燬之。
據上論斷，應依刑事訴訟法第二百七十三條之一第一項、第二百九十九條第一項前段
，毒品危害防制條例第十條第一項、第十八條第一項前段，刑法第十一條前段、第五
十六條，判決如主文。
本案經檢察官胡原龍到庭執行職務。
中　　　華　　　民　　　國　　九十三　　年　　　八　　　月　　二十七　　日
                                臺灣桃園地方法院刑事第五庭
                                    法    官    許  泰  誠
右正本證明與原本無異。
如不服本判決，應於判決送達後十日內，向本院提出上訴狀。
                                    書 記 官    王  嘉  麒
中　　　華　　　民　　　國　　九十三　　年　　　八　　　月　　三十一　　日
附論罪科刑依據之法條：
修正後毒品危害防制條例第十條
施用第一級毒品者，處六月以上五年以下有期徒刑。
施用第二級毒品者，處三年以下有期徒刑。
